臺灣臺北地方法院民事裁定
109年度簡上更一字第2號
上  訴  人  康柏科技股份有限公司

法定代理人  王龍華  
訴訟代理人  張家豪律師
被上訴人    台灣屈臣氏個人用品商店股份有限公司


法定代理人  柏善勤  
訴訟代理人  王詩瑋律師
            黃貞季律師
上列當事人間請求給付款項事件，上訴人對於民國110年9月18日
本院第二審判決提起上訴，本院裁定如下：
    主    文
上訴駁回。
第三審訴訟費用由上訴人負擔。
    理    由
一、對於簡易訴訟程序之第二審判決，其上訴利益逾民事訴訟法
    第466條所定之額數者，當事人僅得以其適用法規顯有錯誤
    為理由，逕向最高法院提起上訴，並須經原裁判法院之許可
    ，此項許可，以訴訟事件所涉及之法律見解具有原則上之重
    要性者為限，為裁判之原法院認為不應許可者，應以裁定駁
    回其上訴，民事訴訟法第436條之2第1項、第436條之3第1項
    至第3項定有明文。所謂適用法規顯有錯誤，係指原第二審
    判決就其取捨證據所確定之事實適用法規顯有錯誤而言，不
    包括認定事實錯誤或取捨證據失當等情形。
二、上訴人雖以本院第二審判決（下稱原判決）適用法規顯有錯
    誤為由，提起上訴，然上訴人主張：㈠被上訴人以受託人及
    代理人地位持有「七暢原益生菌」、「海洋膠原蛋白粉」（
    下稱系爭商品），當上訴人認為兩造信任不足，要求取回商
    品時，被上訴人自應負返還責任，原判決認為契約期間只要
    尚屬存續，被上訴人任何強占商品之行為皆屬債務履行之行
    為，顯不合於論理法則與經驗法則。㈡系爭商品是由上訴人
    送到總倉庫，而由被上訴人自總倉庫依照實際需要配送到各
    門市，則在沒有被上訴人同意並告知之情況下，上訴人根本
    不知悉要去何處領貨，原判決認定上訴人應於契約終止後7
    日內自行前往系爭商品保管地取回系爭商品，顯有違背經驗
    法則及論理法則，且原判決就「2014交易協議書」（下稱系
    爭契約）之附錄第8.1條約定商品之退貨須先由被上訴人通
    知取貨之規範棄置不論，亦有判決不備理由之違誤，況乎原
    判決所引用系爭契約之寄賣協議第7.5條僅表示應移除系爭
    商品，但未排除被上訴人仍有通知上訴人取貨之義務與責任
    。㈢依被上訴人之歷次書狀可知，其拒絕返還系爭商品之意
    甚為明顯，原判決竟認被上訴人無拒絕返還系爭商品之行為
    ，顯與卷內資料不符。㈣上訴人至被上訴人通知之時間、地
    點領回系爭商品現場，公證人皆有全程參與，公證書並有記
    載公證人之體驗經過，且兩造亦依更審前原審法官之指示至
    上訴人處所清點系爭產品遭貼有防盜條碼數量，更於更審前
    二審審理時，由受命法官當場勘驗系爭商品，更遑論被上訴
    人於訴訟中一再辯稱縱將系爭商品收縮膜割破徒手置入防盜
    磁條，對系爭商品並無影響，原判決竟認定「尚難以該等證
    據遽認被上訴人有於系爭商品放置防盜磁條」，顯未依照證
    據為裁判，亦未交代不足採之理由，顯有不備理由之違誤等
    語，應均係指摘原判決取捨證據、認定事實有誤，難認已合
    法表明原判決有何適用法規顯有錯誤情形或所涉及之法律見
    解具有原則上之重要性，其上訴不應許可，應裁定駁回之。
三、據上論結，本件上訴為不合法。依民事訴訟法第436條之3第
    3項、第95條、第78條，裁定如主文。
中　　華　　民　　國　　111 　年　　 9　　月　　29  　日
                  民事第九庭  審判長法　官    林玲玉
　　　　　　　　　　　　　　　　　　法  官    翁偉玲
　　　　　　　　　　　　　　　　　　法  官    莊仁杰
以上正本係照原本作成。　　　　　　　　　　　
如不服本裁定應於送達後10日內向本院提出抗告狀，並繳納抗告
費新臺幣1,000元。
中　　華　　民　　國　　111 　年　　9 　　月　　29　　日
                                    書記官    廖宣惟